# 陈版：关于银行授信额度披露

提问人：大脸 时间：2012-11-22 22:59:56
陈版，财务报告中一般会披露本企业已获得以及尚可使用的授信额度。 这里想请教何种“授信额度”才应当被计算在内而在财报中披露。 常见的有： 1.签订了授信协议的（依据签订的具体协议，可以分为承诺的以及非承诺性的） 2.未签订授信协议，但银行内部信贷委员会或类似机构的决定给予某公司一定的信贷额度，甚至银行会在银行函证回函中注明。
这里，企业如何披露？只披露第一种，而且还具体区分承诺及未承诺？ 对于第二种情况，如果银行在函证中注明（但仍可认为其本质为银行内部的一种评估，无约束力，虽然在某些情况下银行甚至愿意将其内部的评估材料提供给企业），是否可以包含在已获授信额度金额内而在财报中披露。
对于这些披露，有没有具体规定或指引？
谢谢陈版

回答人：chenyiwei
回复 大脸 的帖子
基于谨慎性和确定性原则，应该只有第一种情况（尤其是其中已经作出了确定承诺的）才能在附注中作为本企业可用的信贷额度予以披露。
第二种情况可以在持续经营问题的考虑中适当予以关注，如果确定性比较高的也可作为审计证据，但是一般不能在附注中披露这类尚无明确协议的信贷额度。